【裁判字號】    92,毒抗,423
【裁判日期】    920731
【裁判案由】    聲請強制戒治
【裁判全文】
臺灣高等法院臺中分院刑事裁定                  九十二年度毒抗字第四二三號
    抗  告  人
    即  被  告  甲○○
右抗告人因違反毒品危害防制條例案件，經檢察官聲請強制戒治，不服臺灣彰化地方
法院中華民國九十二年四月二十八日第一審裁定（九十二年度毒聲字第八五七號，聲
請案號：臺灣彰化地方法院檢察署九十二年度毒偵字第九八四號、九十二年度聲戒字
第三四七號），提起抗告，本院裁定如左：
    主  文
抗告駁回。
    理  由
一、按犯毒品危害防制條例第十條之罪，經依同條例第二十條第二項之規定強制戒治
    期滿或交付保護管束期滿，並由檢察官為不起訴之處分後，五年內再犯毒品危害
    防制條例第十條之罪者，應由檢察官聲請法院裁定令入戒治處所施以強制戒治，
    三犯以上者，亦同，此於毒品危害防制條例第二十三條第二項定有明文。
二、本件抗告意旨略以：抗告人即被告甲○○於民國九十二年二月十三日，經臺灣彰
    化地方法院檢察署，採集尿液送驗，其檢驗結果，遭此裁定，才知抗告人之檢送
    尿液呈甲基安非他命陽性反應，然抗告人始終無施用第二級毒品安非他命之行為
    ，故遭此判決（應指裁定），抗告人甚感疑惑與冤曲，請重新複驗抗告人尿液之
    樣品，以還案情之真象，為此提起抗告云云。
三、經查：本案被告甲○○前因施用毒品案件，經裁定送觀察、勒戒後，認無繼續施
    用毒品之傾向，業經臺灣彰化地方法院檢察署檢察官於八十七年十二月七日，以
    八十七年度偵字第一○四九四號為不起訴處分確定。後又因施用毒品案件，經送
    觀察、勒戒後，認有繼續施用毒品之傾向，先送強制戒治，所涉刑事案件部分，
    由臺灣彰化地方法院於八十九年六月二十三日，以八十九年度訴字第三三八號判
    處應執行有期徒刑一年八月，並於同年十一月一日確定。嗣經執行前開有期徒刑
    後，依法宣告假釋付保護管束（自九十一年十月二十八日起至九十二年七月八日
    止）。惟被告竟於保護管束期間即九十二年二月十三日或其前四日內之某時，在
    不詳處所，復有施用第二級毒品安非他命之行為，經臺灣彰化地方法院檢察署於
    九十二年二月十三日採其尿液，送請中山醫學大學附設醫院藥物濫用檢測中心檢
    驗，結果呈甲基安非他命陽性反應而查獲，此有前揭醫院藥物濫用檢測中心檢驗
    報告一紙可按，並有前開判決書及刑案資料查註紀錄表附卷可稽，再經本院將被
    告之尿液送請法務部調查局檢驗，經該局依螢光偏極免疫分析法篩驗及依氣相層
    析質譜儀分析法確認之結果，被告之尿液呈嗎啡陽性反應及甲基安非他命陽性反
    應，此有該局九十二年七月十一日調科壹字第○九二六二六一○六○○號檢驗通
    知書一紙在卷可參。是依據被告上開二次尿液檢驗結果，足認被告確有施用第二
    級毒品安非他命無誤。被告雖抗辯並無施用第二級毒品安非他命云云，然此抗辯
    顯與上開檢驗結果不符，不足採信。茲按「甲基安非他命經口服投與後約百分之
    七十於二十四小時內自尿中排出，約百分之九十於九十六小時內自尿中排出，由
    於目前國內尿液中甲基安非他命之檢驗僅為鑑定其是否為陽性反應尚未定其含量
    ，且甲基安非他命成分之檢出與其投與方式、投與量、個人體質、採尿時間與檢
    測儀器之精密度等諸多因素有關，因此僅憑尿液中呈安非他命陽性反應，並無法
    確實推算吸食時間距採集時間之長短，惟依上述資料推斷，最長可能不會超過四
    日。」業經行政院衛生署藥物食品檢驗局八十一年二月八日（）藥檢壹字第○
    ○一一五六號函敘明在案，足認被告於九十二年二月十三日經採集尿液時回溯九
    十六小時（四日）內之某時，確有施用第二級毒品安非他命無訛。被告徒以其未
    施用安非他命為辯，然並未提出任何證據以供本院查證，是其抗辯，委無足採。
    從而，被告確有施用第二級毒品安非他命行為應可認定。原審法院依臺灣彰化地
    方法院檢察署檢察官之聲請，核認被告係三犯毒品危害防制條例第十條第二項之
    罪，爰依同條例第二十三條第二項但書規定，裁定令入戒治處所施以強制戒治，
    期間一年，於法並無不合。抗告人仍執前詞指摘原裁定不當，為無理由，應予駁
    回。
四、據上論斷，應依刑事訴訟法第四百十二條，裁定如主文。
中      華      民      國      九十二  年      七      月      三十一  日
                                臺灣高等法院臺中分院刑事第六庭
                                      審判長法  官  李  文  雄
                                            法  官  邱  顯  祥
                                            法  官  陳  秀  
右正本證明與原本無異。
不得再抗告。
                                            書記官  黃  禎  祥
中      華      民      國      九十二  年      八      月      四      日
                                                                        Ａ


司法院資訊處製作；財團法人民間司法改革基金會備份。
